【裁判字號】    89,易,733
【裁判日期】    891023
【裁判案由】    竊盜
【裁判全文】
臺灣苗栗地方法院刑事判決                          八十九年度易字第七三三號
    公  訴  人  臺灣苗栗地方法院檢察署檢察官
    被      告  乙○○
右列被告因竊盜案件，經檢察官提起公訴（八十九年度偵字第六五八號），本院判決
如左：
    主  文
乙○○竊盜，累犯，處有期徒刑壹年。扣案鑰匙乙支，沒收。
    事  實
一、乙○○前因麻醉藥品管理條例案件，經法院判處有期徒刑三月，於民國（下同）
    八十六年六月十一日執行完畢，復因竊盜案件經法院判處罰金三千元，詎乙○○
    猶不知悔改，復意圖為自己不法之所有，於八十九年二月七日，至苗栗縣銅鑼鄉
    九湖村徒手竊取林貴鵬所有車牌號碼ＩＩＥ─一五七號機車一部，得手之後供己
    騎用，嗣於八十九年二月八日二十三時三十分許，乙○○將該車放在苗栗縣銅鑼
    鄉文林國中後校門口，為警當場查獲，並扣得乙○○所有之鑰匙乙支。
二、案經苗栗縣警察局移送臺灣苗栗地方法院檢察署檢察官偵查起訴。
    理  由
一、訊據被告乙○○矢口否認上開犯行，先於偵查中辯稱：該機車係八十九年二月八
    日晚間二十時許，在苗栗縣銅鑼鄉阿秋檳榔攤前向年籍不詳綽號「阿清」者所借
    云云。再於本院審理中辯稱：該機車係証人甲○○於查獲當日下午六許，騎至伊
    家中借伊使用云云。經查，被告前後供証反覆已非可採，又証人甲○○到庭具結
    証稱：伊從未借何機車予被告乙○○等語。復參酌經本院諭知被告乙○○與証人
    甲○○對質，被告乙○○於庭上復沈默不語，況被告與証人甲○○係舊識，若該
    機車若確係証人甲○○交予被告，則被告於為警查獲之時，自然即可供証係向証
    人所借予，而實無於本院審理時始供証係向証人甲○○所借，應認被告乙○○上
    開所供實非可採，証人甲○○供述誠屬可信，此外上開機車遭之情亦據證人林貴
    鵬陳明在卷，並有贓物領據一紙附卷、鑰匙乙支扣案可資佐證，事證明確，被告
    犯行堪予認定。
二、核被告乙○○所為，係犯刑法第三百二十條第一項之罪。又被告有事實欄所載論
    罪科刑執行情形，有本院被告全國前案紀錄表可考，其於有期徒刑執行完畢後，
    五年內再犯有期徒刑以上之本罪，為累犯，依法應加重其刑。爰審酌被告行為後
    否認犯行，顯見並無悔意及被告之品行、犯罪之動機、目的、手段、所生之危害
    及犯罪後之態度等一切情狀，量處如主文所示之刑。末查，扣案鑰匙乙支，係被
    告乙○○所有，供犯罪所用之物，應依法宣告沒收。
據上論斷，應依刑事訴訟法第二百九十九條第一項前段，刑法第三百二十條第一項、
第四十七條、第三十八條第一項第二款，罰金罰鍰提高標準條例第一條前段，判決如
主文。
中      華      民      國    八十九    年      十      月    二十三    日
                                        臺灣苗栗地方法院刑事庭
                                            法  官  姚  銘  鴻
右正本證明與原本無異。
如不服本判決，應於判決送達後十日內向本院提出上訴狀( 應附繕本 )，上訴於
臺灣高等法院台中分院。
                                            書記官  尤  旗  樟
中      華      民      國    八十九    年      十      月    二十三    日
附錄法條：
刑法第三百二十條第一項
意圖為自己或第三人不法之所有，而竊取他人之動產者，為竊盜罪，處五年以下有期
徒刑、拘役或五百元以下罰金。


司法院資訊處製作；財團法人民間司法改革基金會備份。
